最高法院刑事判決　　　　　　　　　　　　　　　八十六年度台上字第五六八九號
　　上　訴　人　乙○○
　　　　　　　　甲○○
　　共　　　同
　　選任辯護人　陳松楷律師
右上訴人等因偽造有價證券案件，不服台灣高等法院中華民國八十五年九月十九日第
二審更審判決（八十五年度上更(一)字第七十六號，起訴案號：台灣台北地方法院檢察
署八十二年度偵字第二九九五六號），提起上訴，本院判決如左：
    主  文
上訴駁回。
    理  由
按刑事訴訟法第三百七十七條規定：上訴於第三審法院、非以判決違背法令為理由，
不得為之。是提起第三審上訴，應以原判決違背法令為理由，係屬法定要件。且必須
依據卷內資料為具體之指摘，並足據以辨認原判決已具備違背法令之形式，始屬相當
。本件原判決論處上訴人乙○○、甲○○以共同連續意圖供行使之用，而偽造有價證
券，累犯罪刑。係依憑上訴人乙○○於警局初訊，上訴人甲○○於第一、二次警訊及
偵查中之自白，參酌證人陳添進、簡淑芬、李美澤等多人之證詞，扣案變造之身分證
原本、影本、印章、虛設克旺企業有限公司之公司執照等相關文件、帳冊、存摺、空
白支票，偽造之支票原本等證據資料，而為論斷，已述其所憑之證據及認定之理由
。而以上訴人等否認有偽造支票犯行之辯解，為飾卸之詞，不足採取，在理由內依據
卷證資料，一一指駁。從形式上觀察，原判決並無採證違反法則或適用法則不當之違
法情形存在。上訴意旨，置原判決所為明白論斷於不顧，專憑其個人意見，就原審採
證認事職權之適法行使，漫事爭執，難認已符合首揭法定之第三審上訴要件。又原判
決已說明上訴人乙○○在警局承認簽發之支票貳張，不僅經甲○○證實無訛，該貳紙
支票原本經原審法院送請憲兵學校鑑定結果，復確認與該上訴人乙○○之筆跡相同。
該上訴人請求再送其他單位鑑定，為無必要之理由，自與刑事訴訟法第三百七十九條
第十款之違法情形不相適合。至原判決附表一編號（七）部分之事實，雖未經檢察官
起訴，但既與起訴之事實有裁判上一罪之關係，原審併為審理，並不違法，雖原判決
漏未說明併予審理之理由，但於原判決主旨及上訴人應負之刑責，不生影響，均不得
任意指摘執為適法之第三審上訴理由。末按刑事被告之上訴，以受不利益之裁判，為
求自己利益起見請求救濟者，方得為之。本件上訴意旨所指原判決未就上訴人等有無
將請領之空白支票販賣他人行詐之事實，為調查及審判云云，縱然屬實，於上訴人等
並無不利益之可言，上訴意旨竟執以指摘，顯與刑事被告得向上級法院上訴之本旨有
違，況原判決就該部分縱漏未論斷，於原判決主旨仍不生影響，亦非適法之第三審上
訴理由。依前開說明，其上訴違背法律上之程式，應予駁回。
據上論結，應依刑事訴訟法第三百九十五條前段，判決如主文。
中      華      民      國    八十六    年      九      月    二十五    日
                              最高法院刑事第六庭
                                  審判長法官  黃  劍  青
                                        法官  劉  敬  一
                                        法官  林  增  福
                                        法官  林  文  豐
                                        法官  邵  燕  玲
      右正本證明與原本無異
                                              書  記  官
中      華      民      國    八十六    年      十      月      三      日
